Minutes et répertoires du notaire Jérôme DUPORT, 7 juin 1727 - 15 octobre 1744 (étude XXVII)
Archives nationales
- Minutes de Jérôme DUPORT, 7 juin 1727 - 1784; MC/ET/XXVII/166 - MC/ET/XXVII/859
  - Minutes. 1736, septembre - décembre, septembre - décembre 1736; MC/ET/XXVII/200
    - Benoist (Nicolas Clement) maître peintre rue Beurrière § bail à .., 17 décembre 1736; MC/ET/XXVII/200
      bail; Benoist, Nicolas Clement
    - Obligation par Rémy François Bridault, maître sculpteur ornemaniste, demeurant rue Saint-Martin., 26 décembre 1736; MC/ET/XXVII/200
      obligation; Saint-Martin (rue); Bridault, Rémi François; sculpteur; décorateur
  - Minutes. 1737, janvier - mars, janvier - mars 1737; MC/ET/XXVII/201
    - Ledoux (François) maître tourneur rue Neuve Saint Sauveur § obligation et délégation, 8 janvier 1737; MC/ET/XXVII/201
      obligation; Ledoux, François
    - Berthelot (Claude) maître menuisier rue du Sabot § délivrance de legs, 9 janvier 1737; MC/ET/XXVII/201
      Berthelot, Claude
    - Mabirre (Pierre Nicolas), maître menuisier rue Vieille du Temple § Délivrance de legs, 9 janvier 1737; MC/ET/XXVII/201
      délivrance de legs; Mabire, Pierre Nicolas
    - Berthelot (Louis Ange) maître serrurier rue du Bac § délivrance de legs, 9 janvier 1737; MC/ET/XXVII/201
      Berthelot, Louis Ange
    - Bezot (Nicolas) entrepreneur de bâtiments à Issy près Paris § Convention, 10 janvier 1737; MC/ET/XXVII/201
      Bezot, Nicolas
    - Mirofle (Martin) entrepreneur de bâtiments et marchand plâtrier à Châtillon près Paris § Convention, 10 janvier 1737; MC/ET/XXVII/201
      Mirofle, Martin
    - horloger (apprentissage) § Contrat pour 8 ans entre Gabriel Malivoire, marchand gantier, et Jean Malingre, maître horloger, au profit de Pierre Henri Malivoire, âgé de 11 ans, fils de Gabriel. Logé, nourri, blanchi, habillé par son père S.d.d., 21 janvier 1737; MC/ET/XXVII/201
    - Malingre (Jean) maître horloger rue du Four § apprentissage, 21 janvier 1737; MC/ET/XXVII/201
      contrat d'apprentissage; Malingre, Jean
    - Transaction tenant lieu de partage par Jacques Antoine Delaistre, ou Delettre, peintre à Saint-Denis-en-France., 11 février 1737; MC/ET/XXVII/201
      accord; Saint-Denis (Seine-Saint-Denis); Delaistre, Jacques Antoine; Delettre, Jacques Antoine; peintre
    - Thiboust (Sébastien) maître serrurier rue de Bourbon § Constitution et remboursement, 21 février 1737; MC/ET/XXVII/201
    - Baltazar (Louis Melchior) maître horloger place Dauphine § Mariage de .., 26 février 1737; MC/ET/XXVII/201
      contrat de mariage; Baltazar, Louis Melchior
    - Déclaration concernant Etienne Allegrain, peintre ordinaire du roi., 27 février 1737; MC/ET/XXVII/201
      déclaration; Allegrain, Etienne (1644?-1736); peintre
    - Mignonneau (Pierre) marchand tapissier rue des Fossés Saint-Germain-des-Prés § bail à .., 3 mars 1737; MC/ET/XXVII/201
      bail; Mignonneau, Pierre
    - Vente de maison à Rémy François Bridault, maître sculpteur ornemaniste, demeurant rue Saint-Martin., 7 mars 1737; MC/ET/XXVII/201
      acte de vente; Saint-Martin (rue); Bridault, Rémi François; sculpteur; décorateur
    - Transaction par Jean Restou, peintre du roi, demeurant rue de Seine., 8 mars 1737; MC/ET/XXVII/201
      accord; Seine (rue de); Restout, Jean (1692-1768); peintre
    - Gallien (Simon), marchand orfèvre, rue de Buci § Bail, 15 mars 1737; MC/ET/XXVII/201
    - Lemaire (Charles Etienne), orfèvre bijoutier, rue Sainte-Anne § Transport de droits successifs, 15 mars 1737; MC/ET/XXVII/201
      transport de droits; Lemaire, Charles Etienne
  - Minutes. 1737, avril - juin, avril - juin 1737; MC/ET/XXVII/202
    - Levasseur (Louis Antoine) marchand tapissier rue du Four § bail, 2 avril 1737; MC/ET/XXVII/202
      bail; Levasseur, Louis Antoine
    - Notoriété du décès de Pierre GAULTIER, maître de danse à Paris, par Pierre DELACROIX, hautbois des gardes de la ville de Paris, et Jacques Thomas COLLET, maître tonnelier., 5 avril 1737; MC/ET/XXVII/202
      notoriété; Gaultier, Pierre; Delacroix, Pierre; Collet, Jacques Thomas; danseur; enseignant; tonnelier
    - Procuration à Nicolas Montheau, sculpteur des bâtiments du roi, demeurant à Saint-Denis., 9 mai 1737; MC/ET/XXVII/202
      procuration; Saint-Denis (Seine-Saint-Denis); Montheau, Nicolas; sculpteur
    - Duchesne (Jean) maçon rue des brodeurs § Marché de maçonnerie (rétablissement d'un mur etc.), 9 mai 1737; MC/ET/XXVII/202
      marché; Duchesne, Jean
    - De(s)grais (Jean) maçon rue de Seine § Mariage de la fille de .., 13 mai 1737; MC/ET/XXVII/202
      contrat de mariage; Grais, Jean
    - Menuisier (apprentissage) § Contrat pour 6 ans entre Françoise Veruë, veuve de Gilles Marcoussy, cordonnier, et Lucien Vallée, maître menuisier, au profit d'Antoine Marcoussy, âgé de 17 ans, fils de Gilles. Logé, nourri, blanchi par son maître, moyennant 300 livres., 13 mai 1737; MC/ET/XXVII/202
      contrat d'apprentissage; Verue, Françoise; Marcoussy, Gilles; Vallée, Lucien; Marcoussy, Antoine
    - Vallée (Lucien), maître menuisier, rue des Saints-Pères § Apprentissage, 13 mai 1737; MC/ET/XXVII/202
    - Jambon (Jean) maître maçon Cour du Dragon § désistement, 15 mai 1737; MC/ET/XXVII/202
      Jambon, Jean
    - Brodon (Nicolas) maître horloger rue des Boucheries § apprentissage, 22 mai 1737; MC/ET/XXVII/202
      contrat d'apprentissage; Brodon, Nicolas
    - Hautin (Nicolas) le père menuisier à Marly § abandonnement et partage, 25 mai 1737; MC/ET/XXVII/202
      partage; Hautin, Nicolas
    - horloger (apprentissage) § Contrat pour 6 ans entre Joseph DeBon, marchand de vins, et Nicolas Brodon, maître horloger, au profit de Joseph Debon, âgé de 18 ans, filles de Joseph. Logé, nourri, blanchi par son maître. Moyennant 300 l., 29 mai 1737; MC/ET/XXVII/202
    - Inventaire après décès de Louis François Dubois de Saint-Gelais, contrôleur des rentes de l'Hôtel-de-Ville, dont la prisée de la bibliothèque., 31 mai 1737; MC/ET/XXVII/202
      Précisions sur le contenu: contrôleur des rentes de l'Hôtel de ville
      Fichier Bibliothèques XVIe-XVIIIe siècles, par Claire Béchu, Marie-Antoinette Fleury, Madeleine Jurgens, Xenia Pamfilova, 1953-1996 (fichier papier entièrement dématérialisé; voir contexte dans le Plan d’orientation général - Notaires de Paris, guides thématiques du Minutier).
      Date de création de la notice: 2012
      inventaire après décès; Dubois de Saint-Gelais, Louis François; comptable
    - Delacroix (Pierre Philemon) architecte juré expert, entrepreneur de Basse Villeneuve bâtiments § Compte et transport, 11 juin 1737; MC/ET/XXVII/202
      Delacroix, Pierre Philemon
    - Nicolas (Philippe) architecte rue Saint Antoine § Compte et transport, 11 juin 1737; MC/ET/XXVII/202
      Nicolas, Philippe
    - Quittances de remboursement à Rémy François Bridault, maître sculpteur ornemaniste, demeurant grande rue du Faubourg-Saint-Martin, entre autres par Jacques Richard Cochois, architecte expert, demeurant rue Saint-Martin., 30 juin 1737; MC/ET/XXVII/202
      quittance; Faubourg-Saint-Martin (rue du); Saint-Martin (rue); Bridault, Rémi François; Cochois, Jacques Richard (....-1761); architecte; sculpteur; décorateur
  - Minutes. 1737, juillet - septembre, juillet - septembre 1737; MC/ET/XXVII/203
    - Poissonnier (Antoine) entrepreneur de bâtiments rue Saint-Germain-l'Auxerrois § bail, 7 juillet 1737; MC/ET/XXVII/203
      bail; Poissonnier, Antoine
    - Arcambal (Louis) maître maçon rue Saint Maur § Consentement et notoriété, 19 juillet 1737; MC/ET/XXVII/203
      Arcambal, Louis
    - Roquet (Louis François) maître maçon à Paris § Comparution, 20 juillet 1737; MC/ET/XXVII/203
      Roquet, Louis François
    - Deboissy (Joseph) maître serrurier à Versailles § Vente, 21 juillet 1737; MC/ET/XXVII/203
      acte de vente; Deboissy, Joseph
    - Charost (Jean) maître horloger rue du Bac § apprentissage, 7 août 1737; MC/ET/XXVII/203
      contrat d'apprentissage; Charost, Jean
    - horloger (apprentissage) § Contrat pour 6 ans entre Abraham Duval, horloger, et Jean Charost, maître horloger, au profit de Gedesn Duval, âgé de 14 ans, fils d'Abraham. Logé, nourri, blanchi par son maître. Moyennant 500 livres., 7 août 1737; MC/ET/XXVII/203
    - Duval (Abraham) horloger rue Furstemberg § apprentissage du fils de .., 7 août 1737; MC/ET/XXVII/203
      contrat d'apprentissage; Duval, Abraham
    - Pincelin (Jean), peintre, en bâtiment rue du Four § Inventaire après décès de .., 26 août 1737; MC/ET/XXVII/203
    - Boucher (Nicolas), marchand orfèvre, rue de Buci § Quittances, 2 septembre 1737; MC/ET/XXVII/203
      quittance; Boucher, Nicolas
    - Reconnaissance de cens envers l'abbaye de Saint-Germain par la veuve de Jean Richard, architecte., 11 septembre 1737; MC/ET/XXVII/203
      déclaration féodale; Richard, Jean; architecte
    - Brulfert (Louis) maître horloger à Meaux § Conventions, 23 septembre 1737; MC/ET/XXVII/203
      Brulfert, Louis
    - Martin (Jean) horloger Enclos de l'abbaye Saint-Germain des Près § Conventions, 23 septembre 1737; MC/ET/XXVII/203
      Martin, Jean
    - Duval (Pierre) maître serrurier rue de Verneuil § bail, 23 septembre 1737; MC/ET/XXVII/203
      bail; Duval, Pierre
  - Minutes. 1737, octobre - décembre, octobre - décembre 1737; MC/ET/XXVII/204
    - Lefevre (Jacques) marchand tapissier rue du Four § désistement de bail, 9 octobre 1737; MC/ET/XXVII/204
      bail; Lefevre, Jacques
    - Poissonnier (Antoine) maître maçon rue Saint-Germain-l'Auxerrois § Convention, 20 octobre 1737; MC/ET/XXVII/204
      Poissonnier, Antoine
    - Procuration à sa sœur par Noël Hallé, peintre du roi, en instance de départ à Rome., 24 octobre 1737; MC/ET/XXVII/204
      procuration; Rome (Italie); Hallé, Noël (1711-1781); peintre
    - Flamant (Jean), marchand orfèvre, rue de la Vannerie § Bail, 12 novembre 1737; MC/ET/XXVII/204
      bail; Flamant, Jean
    - Davault (Pierre) maître menuisier rue Meziere § apprentissage, 7 décembre 1737; MC/ET/XXVII/204
      contrat d'apprentissage; Davault, Pierre
    - Menuisier (apprentissage) § Contrat pour 6 ans entre Pierre Girardin, bourgeois de Paris, et Pierre Davault, maître menuisier, du profit de Charles Martin Girardin, âgé de 18 ans, fils de Pierre. Logé, nourri par son père; viendra travailler chez son maître, de 5 heures du matin à 8 heures du soir, sans deniers déboursés., 7 décembre 1737; MC/ET/XXVII/204
      contrat d'apprentissage; Girardin, Pierre; Davault, Pierre; Girardin, Charles Martin
  - Minutes. 1738, janvier - avril, janvier - avril 1738; MC/ET/XXVII/205
    - Laisné (Claude) maître menuisier rue Saint Placide § Constitution, 11 janvier 1738; MC/ET/XXVII/205
    - Laporte (Jacques) maître Serrurier aile du Pont Marie § désistement et nouve au bail, 13 janvier 1738; MC/ET/XXVII/205
    - Robert (Pierre) appareilleur de bâtiments rue Saint Benoit § Convention, 21 janvier 1738; MC/ET/XXVII/205
      Robert, Pierre
    - Bezot (Nicolas) entrepreneur de bâtiments à Issy § Constitution, 5 mars 1738; MC/ET/XXVII/205
      constitution de rente; Bezot, Nicolas
    - Vente par Charles Caffiéry, sculpteur des vaisseaux du roi à Brest., 6 mars 1738; MC/ET/XXVII/205
      acte de vente; Brest (Finistère); Caffiéri, Charles Philippe (1695-1766); sculpteur
    - Gallien (Simon), marchand orfèvre, rue de Buci § Constitution viagère, 7 mars 1738; MC/ET/XXVII/205
    - Morin (Charles) Maître maçon entrepreneur de bâtiments rue Sainte Avoies § devis et marché (petits réparations), 11 avril 1738; MC/ET/XXVII/205
      devis; marché; Morin, Charles
    - Defis (Pierre) maître serrurier rue du Bac § bail, 16 avril 1738; MC/ET/XXVII/205
      bail; Defis, Pierre
    - Lefevre (Alexis) maître menuisier rue Saint-Dominique § quittance et mainlevée, 23 avril 1738; MC/ET/XXVII/205
      quittance; Lefevre, Alexis
    - Caron (Jean Toussaint) maître Serrurier rue Saint-Guillaume § bail, 27 avril 1738; MC/ET/XXVII/205
      bail; Caron, Jean Toussaint
  - Minutes. 1738, mai - août, mai - août 1738; MC/ET/XXVII/206
    - LEVASSEUR (Louis) Marchand tapissier Rue du Four § Notoriété .., 1er mai 1738; MC/ET/XXVII/206
      Levasseur, Louis
    - BIZARD Marchand tapissier Rue Marguerite § Bail .., 27 mai 1738; MC/ET/XXVII/206
    - PINGOT (Michel) Marchand Tapissier Rue Sainte Marguerite § Bail .., 27 mai 1738; MC/ET/XXVII/206
    - FAUREL (Claude) menuisier Rue des Bons enfants § Mainlevée .., 15 juin 1738; MC/ET/XXVII/206
      Faurel, Claude
    - Bail par Noël Hallé et autres, peintre du roi., 1er juillet 1738; MC/ET/XXVII/206
      bail; Hallé, Noël (1711-1781); peintre
    - DUCHÊNE (Etienne) Entrepreneur de bâtiments Rue de Seine. § Convention, 3 juillet 1738; MC/ET/XXVII/206
      Duchêne, Etienne
    - MOIRIN (Louis Justin) Maître tapissier Rue du Petit Bourbon. § Inventaire après décès de la femme de .., 3 juillet 1738; MC/ET/XXVII/206
      inventaire; Moirin, Louis Justin
    - HAYMARD (Simon) Maître Cartier papetier privilégié du roi - Rue Jacob § Inventaire après décès de la femme de .., 11 juillet 1738; MC/ET/XXVII/206
      inventaire; Haymard, Simon
    - PERRON (Pierre), maître peintre, Rue des Jeuneurs § Bail par .., 21 juillet 1738; MC/ET/XXVII/206
      bail; Perron, Pierre
    - Gallien (Simon), maître orfèvre, rue de Buci. § Constitution viagère .., 23 juillet 1738; MC/ET/XXVII/206
  - Minutes. 1738, septembre - décembre, septembre - décembre 1738; MC/ET/XXVII/207
    - LEROY (Nicolas) maçon Saint-Germain en Laye § Délégation .., 25 août 1738; MC/ET/XXVII/207
      Leroy, Nicolas
    - LEVASSEUR (Louis), Maître peintre, Rue des Canettes § Testament, 27 août 1738; MC/ET/XXVII/207
      testament; Levasseur, Louis
    - Contrat entre Jacques Bloquet et Jean-Baptiste Dusellier, maître sculpteur, au profit de Jacques Bloquet fils, moyennant 100 livres., 14 septembre 1738; MC/ET/XXVII/207
      contrat d'apprentissage; Bloquet Jacques (fils); Bloquet, Jacques (père); Dusellier, Jean-Baptiste; sculpteur
    - DUSSELLIER (Jean Baptiste) Maître sculpteur Rue du Vieux Colombier. § Mise en apprentissage chez .., 14 septembre 1738; MC/ET/XXVII/207
      contrat d'apprentissage; Dussellier, Jean Baptiste
    - MENCIER (Pierre Denis) Maître maçon grande rue du Bac § Bail .., 1er octobre 1738; MC/ET/XXVII/207
      bail; Mencier, Pierre Denis
    - FOURNIER (Jacques) Serrurier Rue de la Plume § Obligation .., 5 octobre 1738; MC/ET/XXVII/207
      obligation; Fournier, Jacques
    - Feloix (Antoine), maître potier d'étain, rue du Four § Abandonnement .., 15 octobre 1738; MC/ET/XXVII/207
      cession; Feloix, Antoine
    - OURSEL (Charles Antoine) marchand Tapissier Rue Montmartre § Mariage de .., 19 octobre 1738; MC/ET/XXVII/207
      contrat de mariage; Oursel, Charles Antoine
    - MACRET (Arnoult Guillaume) maître maçon rue Saint-Victor § Obligation -, 20 octobre 1738; MC/ET/XXVII/207
      obligation; Macret, Arnoult Guillaume
    - GIFFART (Jean) maître menuisier Rue Canettes § Quittance de remboursement .., 26 novembre 1738; MC/ET/XXVII/207
      quittance; Giffart, Jean
    - COUILLIARD LECOMPTE (Jean) maître menuisier Rue du Bac § Quittance de remboursement., 26 novembre 1738; MC/ET/XXVII/207
      quittance; Couilliard Lecompte, Jean
  - Minutes. 1739, janvier - avril, janvier - avril 1739; MC/ET/XXVII/208
    - COUILLARD dit LECOMTE (Jean) maître menuisier Rue du Bac § Quittance de remboursement., 9 janvier 1739; MC/ET/XXVII/208
      quittance; Couillard dit Lecomte, Jean
    - BOUCHERON (François) Maître Serrurier Grande rue du faubourg Saint-Jacques. § Quittance de Remboursement -, 9 janvier 1739; MC/ET/XXVII/208
      quittance; Boucheron, François
    - BERTHELOT (Louis Ange) maître menuisier Rue du Bac § mise en apprentissage chez .., 25 janvier 1739; MC/ET/XXVII/208
      contrat d'apprentissage; Berthelot, Louis Ange
    - DEBRIE (Claude Louis) Entrepreneur pour les terasse Vaugnard § Bail .., 12 février 1739; MC/ET/XXVII/208
      bail; Debrie, Claude Louis
    - POISSONNIER (Antoine) maître maçon Rue Thibaude § Marché fait par .. pour la construction de murs, 4 mars 1739; MC/ET/XXVII/208
      marché; Poissonnier, Antoine
    - LINGOT (Michel) marchand tapissier Rue Sainte Marguerite § Transport de Bail .., 16 mars 1739; MC/ET/XXVII/208
      bail; Lingot, Michel
    - Mise en apprentissage de la fille de Louis Borde, graveur du roidemeurant rue des Francs-Bourgeois., 19 avril 1739; MC/ET/XXVII/208
      contrat d'apprentissage; Francs-Bourgeois (rue des); Borde, Louis; graveur
    - LAPORTE (Jacques) Maître Serrurier Aisle du Pont Marie. § Bail., 21 avril 1739; MC/ET/XXVII/208
    - Bail par Jean Restou, peintre du roi, demeurant au cloître Saint-Nicolas-du-Louvre, Noël Hallé, peintre du roi, et autres., 22 avril 1739; MC/ET/XXVII/208
      bail; Hallé, Noël (1711-1781); Restout, Jean (1692-1768); peintre
    - GRANDJEAN (Louis) maçon Rue du Bac § mise en apprentissage du fils de .., 25 avril 1739; MC/ET/XXVII/208
      contrat d'apprentissage; Grandjean, Louis
    - VOISIN (Louis) Ebéniste et marqueteur Versailles. § Constitution -, 27 avril 1739; MC/ET/XXVII/208
      constitution de rente; Voisin, Louis
    - CLAVEAU DE LA CHAPELLE (Pierre) Maître maçon Rue Neuve Guillemain § Constitution .., 27 avril 1739; MC/ET/XXVII/208
      constitution de rente; Claveau de la chapelle, Pierre
    - FELOIX (Louis Antoine) Maître potier d'étain; Rue du Four § Bail d'une maison à .., 22 août 1739; MC/ET/XXVII/208
      bail; Feloix, Louis Antoine
  - Minutes. 1739, mai, mai 1739; MC/ET/XXVII/209
    - DUCHON (Etienne) Entrepreneur de bâtiments Rue de Seine. § Transaction .., 1er mai 1739; MC/ET/XXVII/209
      accord; Duchon, Etienne
    - DELFOSSE (Aimé) Maître menuisier Rue du Sépulcre § Mise en apprentissage chez .., 1er mai 1739; MC/ET/XXVII/209
      contrat d'apprentissage; Delfosse, Aimé
    - Devis et marché passé pour la construction d'un bâtiment sis au Gros-Caillou, avec plan., 12 mai 1739; MC/ET/XXVII/209
      devis; marché; Gros-Caillou (quartier)
    - Gallien (Simon), marchand orfèvre, rue de Bussy § Constitution de rente .., 12 mai 1739; MC/ET/XXVII/209
    - VA (François) Maître maçon; Rue des Cizeaux § Devis et marché maçonnerie etc. passé par .., 12 mai 1739; MC/ET/XXVII/209
      devis; marché; Va, François
    - MENCIER (Pierre Denis) Maître maçon Rue du Bac § Transport de rente .., 13 mai 1739; MC/ET/XXVII/209
      transport de droits; Mencier, Pierre Denis
    - Le Mercier Jean-Baptiste, menuisier, rue des Deux-Anges. § Consentement et notoriété .., 13 mai 1739; MC/ET/XXVII/209
      ratification; notoriété; Deux-Anges (rue des); Le Mercier, Jean-Baptiste; menuisier
    - MENCIER (Pierre Denis) Maître maçon Rue du Bac § Consentement .., 15 mai 1739; MC/ET/XXVII/209
      Mencier, Pierre Denis
    - Mise en apprentissage de Jacques Bloquet, âgé de 14 ans chez Jean Baptiste Dusellier, maître sculpteur.voir même acte du 14 septembre 1738., 24 mai 1739; MC/ET/XXVII/209
      contrat d'apprentissage; Bloquet, Jacques; Dusellier, Jean-Baptiste; sculpteur
    - DUSELLIER (Jean Baptiste) Maître Sculpteur Rue du Vieux Colombier § Mise en apprentissage chez .., 24 mai 1739; MC/ET/XXVII/209
      contrat d'apprentissage; Dusellier, Jean Baptiste
    - Gaineau (Jean Louis), maître peintre, rue des Boucheries § Bail à ferme .., 31 mai 1739; MC/ET/XXVII/209
      bail; Gaineau, Jean Louis
    - Devis et marché des ouvrages de maçonnerie et autres qu'il convient de faire dans une maison sise à Puteaux., 9 juin 1739; MC/ET/XXVII/209
      devis; marché; Puteaux (Hauts-de-Seine)
    - VÂ (François) Maître maçon § Devis et marché des ouvrages de maçonnerie etc .. qu'il convient de faire dans une maison de Puteaux fait par .., 9 juin 1739; MC/ET/XXVII/209
      devis; marché; Vâ, François
    - DARTHUY (Guillaume) Fontainier Plombier Ruelle des Amandiers § mise en apprentissage du fils de .., 14 juin 1739; MC/ET/XXVII/209
      contrat d'apprentissage; Darthuy, Guillaume
    - Mise en apprentissage de Jacques Pietre, âgé de 16 ans, chez Pierre Michel Suet, peintre., 28 juin 1739; MC/ET/XXVII/209
      contrat d'apprentissage; Pietre, Jacques; peintre
    - SUET (Pierre Michel), Maître peintre, de l'Académie de Saint-Luc Rue du Four § Alloué chez .., 28 juin 1739; MC/ET/XXVII/209
      Suet, Pierre Michel
    - DÉDIENNE (Louis) maître doreur Rue de la Vieille draperie. § Mariage du beau-fils de .., 28 juin 1739; MC/ET/XXVII/209
      contrat de mariage; Dédienne, Louis
    - DUBOIS (Jean Baptiste) maître maçon Rue de Vieilles Tuileries § Compte et délégation., 4 juillet 1739; MC/ET/XXVII/209
      Dubois, Jean Baptiste
    - Convention selon laquelle Alexandre PIETRE, bourgeois de Paris, oblige Marc Antoine PIETRE, son fils, pour un an, avec Jean DUPRÉ, maître à danser, rue des Boucheries, moyennant 200 lt., 9 juillet 1739; MC/ET/XXVII/209
      convention; Duprez, Jean; Piètre, Alexandre; Piètre, Marc-Antoine; enseignant; danseur
    - FAUCONNIER (Etienne) Maître Serrurier Rue de l'Oursine § Notoriété .., 10 juillet 1739; MC/ET/XXVII/209
      Fauconnier, Etienne
    - Marollé (Nicolas), orfèvre, rue Saint-Martin § Transport .., 10 juillet 1739; MC/ET/XXVII/209
      cession; Marollé, Nicolas
    - Marollé (Alexis Nicolas), orfèvre, rue Bourg-l'Abbé § Transport .., 10 juillet 1739; MC/ET/XXVII/209
      cession; Marollé, Alexis Nicolas
    - Violet (Thomas Claude), maître menuisier, rue Mouffetard § Notoriété .., 10 juillet 1739; MC/ET/XXVII/209
      notoriété; Violet, Thomas Claude
    - Vente, obligation (2 actes, même date). Jacques Cappon. Maître de danse. Rue des Boucheries., 25 juillet 1739; MC/ET/XXVII/209
      obligation; acte de vente; Cappon, Jacques; danseur; enseignant
    - LE GRAND (François) maçon Rue Guesarde. § Mariage de .., 25 juillet 1739; MC/ET/XXVII/209
      contrat de mariage; Le Grand, François
    - BROCHOIS (Charles) Maître Serrurier Rue du Bac § Sous Bail -, 26 juillet 1739; MC/ET/XXVII/209
    - BROCHOIS (Charles) Maître Serrurier Rue du Bac § obligation -, 3 août 1739; MC/ET/XXVII/209
      obligation; Brochois, Charles
    - Gaisneau (Jean Louis), maître peintre, rue des Boucheries § Reconnaissance et décharge .., 8 août 1739; MC/ET/XXVII/209
      reconnaissance; décharge; Gaisneau, Jean Louis
  - Minutes. 1739, septembre - décembre, septembre - décembre 1739; MC/ET/XXVII/210
    - Bezot (Nicolas) entrepreneur de bâtiments à Issy § Transport de rentes, 5 septembre 1739; MC/ET/XXVII/210
      transport de droits; Bezot, Nicolas
    - Barnouilhe (Pierre de) maître maçon rue des Gravilliers § Notoriété aux dires de .., 20 septembre 1739; MC/ET/XXVII/210
      Barnouilhe, Pierre de
    - Claveau de la Chapelle (Pierre) maître maçon, entrepreneur de bâtiments rue Neuve Guillemin § Inventaire après décès de la femme de .., 13 octobre 1739; MC/ET/XXVII/210
      inventaire; Claveau de la Chapelle, Pierre
    - Moquet (Jean) Serrurier rue Guisarde § déclaration servant d'addition d'inventaire, 25 octobre 1739; MC/ET/XXVII/210
      inventaire; déclaration; Moquet, Jean
    - Lenoir (Augustin) horloger rue de Buci § transport de bail, 27 novembre 1739; MC/ET/XXVII/210
      bail; Lenoir, Augustin
    - Menuisier (apprentissage) § Contrat pour 6 ans entre Georges Servolle, portier de la maison de l'Enfant Jésus, et Luc Stouf, maître menuisier, au profit de Marc Servolle, âgé de 18 ans, fils de Georges. Logé, nourri par son maître, moyennant 100 livres., 6 décembre 1739; MC/ET/XXVII/210
      contrat d'apprentissage; Servolle, Georges; Stouf, Luc; Servolle, Marc
    - Stouf (Luc), maître menuisier, rue du Bac § Apprentissage, 6 décembre 1739; MC/ET/XXVII/210
      contrat d'apprentissage; Stouf, Luc
    - Claus (Pierre) horloger et Suisse du comte d'Eu à l'Arsenal § Société avec un peintre en émail, 9 décembre 1739; MC/ET/XXVII/210
      Claus, Pierre